臺灣新竹地方法院刑事宣示判決筆錄
110年度訴字第685號
公  訴  人  臺灣新竹地方檢察署檢察官
被      告  王俊鑑



選任辯護人  楊惠琪律師
上列被告因妨害自由案件，經檢察官提起公訴（110年度偵字第8
42號）後，聲請改依協商程序而為判決，本院於中華民國111年3
月2日上午9時30分在本院刑事第八庭法庭宣示判決，出席職員如
下：
                                          法  官  崔恩寧
                                          書記官  莊琬婷
                                          通  譯  黃雅婷
法官起立朗讀判決主文、犯罪事實要旨、處罰條文，及告以上訴
限制、期間並提出上訴狀之法院，且諭知記載其內容：
一、主  文：
    甲○○犯強制罪，累犯，處有期徒刑貳月，如易科罰金，以新
    臺幣壹仟元折算壹日。扣案如附表所示之物，均沒收之。
二、犯罪事實要旨：
    甲○○與代號BG000-A109175女子（真實姓名年籍資料詳卷，
    下稱A女）前為男女朋友關係，甲○○於民國109年12月14日0
    時許在其位於新竹市○區○○路0段000巷0弄0號3樓之居所，向
    A女表示欲發生性行為遭拒，因而心生不滿，竟基於強制之
    犯意，趁A女洗完澡僅穿著浴衣及內褲之際，持IPHONE手機
    拍攝A女裸露上半身之照片，且不顧A女之阻擋拒絕，與A女
    發生推擠拉扯，致A女倒在牆上並受有頭部外傷併後枕部挫
    傷、右頸與後頸挫傷併擦傷、背部挫傷、右肩挫傷、右肘右
    前臂挫傷併擦傷、左肘挫傷併擦傷、左小腿挫傷等傷害，期
    間甲○○仍持續持行動電話朝A女拍攝照片，而以此強暴方式
    使A女行無義務之事（所涉傷害部分，業經A女撤回告訴，詳
    後述）。
三、處罰條文：
　　刑法第304條第1項。
四、附記事項：　　
　㈠被告前因⑴公共危險案件，經臺灣彰化地方法院以106年度簡
    字第281號判決判處有期徒刑3月確定；⑵又因妨害舟車行駛
    安全罪案件，經臺灣臺中地方法院以106年度中簡字第40號
    判決判處有期徒刑3月確定；⑶又因妨害自由案件，經臺灣苗
    栗地方法院以106年度易字第126號判決判處有期徒刑4月、5
    月確定，上開⑴至⑶案經臺灣彰化地方法院以107年度聲字第3
    4號裁定應執行有期徒刑10月確定，並於107年4月30日易科
    罰金執行完畢等情，有臺灣高等法院被告前案紀錄表在卷可
    參（本院卷第11頁至第18頁），是被告於有期徒刑執行完畢
    後之5 年以內，故意再犯本案有期徒刑以上之罪，當屬刑法
    第47條第1項之累犯，因其前案所犯妨害自由案件與本件罪
    名相同，經公訴人於協商過程中參酌司法院釋字第775 號解
    釋文意旨後，認應加重其最低本刑，附此敘明。
　㈡按供犯罪所用、犯罪預備之物或犯罪所生之物，屬於犯罪行
    為人者，得沒收之，刑法第38條第2項前段定有明文。查扣
    案如附表所示之IPHONE手機1台、筆記型電腦1台，為被告持
    以拍攝A女、儲存照片所用之物，業經被告自承在卷（842號
    偵卷第55頁背面），堪認上開物品應為被告所有，且係供其
    本案犯罪所用之物，復核無刑法第38條之2第2項得不予宣告
    沒收之事由，自應依上開規定宣告沒收。
　㈢至公訴意旨認被告犯罪事實要旨欄所示之行為，尚涉犯刑法
    第277條第1項之傷害罪嫌等語。然按告訴乃論之罪，告訴人
    於第一審辯論終結前得撤回其告訴；又告訴經撤回者，應諭
    知不受理之判決，刑事訴訟法第238條第1項、第303條第3款
    分別定有明文；而被告上開被訴傷害罪嫌部分，依刑法第28
    7條前段規定，須告訴乃論，茲因告訴人A女與被告於本院已
    成立調解，被告並當場付訖和解金，告訴人乃具狀撤回告訴
    等情，此有刑事撤回告訴狀、本院110年度訴字第685號和解
    筆錄各1份（本院卷第119頁、第123頁至第124頁）在卷可稽
    ，揆諸前開規定，本件就上開被告被訴傷害部分，本應依上
    開規定諭知不受理之判決，惟此部分與前開有罪之強制罪部
    分，有刑法第55條前段想像競合犯之裁判上一罪關係，是爰
    不另為不受理之諭知，附此敘明。
五、協商判決除有刑事訴訟法第455條之4第1項第1款於本訊問程
    序終結前，被告撤銷協商合意或檢察官撤回協商聲請者；第
    2款被告協商之意思非出於自由意志者；第4款被告所犯之罪
    非第455條之2第1項所定得以協商判決者；第6款被告有其他
    較重之裁判上一罪之犯罪事實者；第 7款法院認應諭知免刑
    或免訴、不受理者情形之一，及違反同條第 2項「法院應於
    協商合意範圍內為判決；法院為協商判決所科之刑，以宣告
    緩刑或 2年以下有期徒刑、拘役或罰金為限」之規定者外，
    檢察官與被告均不得上訴。
六、如有前項得上訴之情形，得自收受宣示判決筆錄送達之日起
    20 日內，向本院提出上訴書狀，上訴於第二審法院。
本案經檢察官翁貫育提起公訴，檢察官劉正祥到庭執行職務。
中　　華　　民　　國　　111 　年　　3 　　月　　2 　　日
                  刑事第二庭書記官      莊琬婷
                            法  官 　　 崔恩寧
以上正本證明與原本無異。
中　　華　　民　　國　　111 　年　　3 　　月　　2 　　日
                            書記官      莊琬婷

附錄本案論罪科刑法條：
中華民國刑法第304條
以強暴、脅迫使人行無義務之事或妨害人行使權利者，處3年以
下有期徒刑、拘役或9千元以下罰金。
前項之未遂犯罰之。　　

附表
編號 項目 1 IPHONE手機1台（含門號：0000000000號SIM卡1張） 2 ACER筆記型電腦1台（含電源線1條）